【裁判字號】    92,交聲,37
【裁判日期】    920528
【裁判案由】    違反道路交通管理處罰條例聲明異議
【裁判全文】
臺灣士林地方法院交通事件裁定                      九十二年度交聲字第三七號
       原處分機關  臺北巿交通事件裁決所
       異  議  人
       即受處分人  甲○○
右列受處分人因違反道路交通管理處罰條例案件，對於臺北市交通事件裁決所於民國
九十一年十一月二十六日所為之處分 (原處分案號：北市裁三字第駕裁22-C00000000
號)，聲明異議，本院裁定如左：
    主  文
異議駁回。
    理  由
一、按道路交通管理處罰條例第四十八條第一項第二款規定：汽車（機車）駕駛人轉
    彎時，不依標誌、標線、號誌指示者，處二百元以上六百元以下罰鍰。又依同條
    例第六十三第一項規定：汽車（機車）駕駛人有第四十八條所列各款之一者，除
    依原條款處罰鍰外並記違規點數一點。
二、本件受處分人即異議人甲○○，於九十一年十月七日八時十分許騎乘其所有ＢＨ
    Ｃ－３２３號重機車，自機車待轉區要左轉進遠東世界中心停車場入口時，未依
    規定二段式左轉彎（南向西）方向行駛，以致與由新台五路往台北方向之九Ｂ－
    一六九０號自小客車相撞，而致違規肇事，爰依前揭規定，裁決罰鍰新台幣六佰
    元，並記違規點數一點。
三、異議人甲○○辯稱：其沒有違規，案發當時看到紅燈左轉燈亮起，而且義交也指
    示其可以過去，其乃依照指示才左轉行駛云云。
四、經查證人余曙勝即交通警察隊汐止分隊舉發本案之員警，到庭證稱：案發當時受
    處分人騎機車由南向北方向行駛，應在機車待轉區待轉，等待紅燈左轉燈亮後，
    此時對方車道亦是紅燈，機車方能左轉，但案發時受處分人騎機車卻於對方車道
    綠燈時，從第二線切入第三線車道之後左轉，以致被對方車道自小客車衝撞，顯
    見異議人有明顯違規事實以致肇事等語。按交通警員製單舉發違反道路交通管理
    處罰條例違規事實，本質上為行政處分，係公務員基於職務上權力，依法就特定
    之具體事件所為具公法上效果之單方行政行為，基於公務員為公法上行為具有公
    信力之原則，該行政處分當可被推定為真正，其據以依法處分之事實認定亦為正
    確無誤，本此公信原則，乃立法者賦予行政機關制定違反道路交通事件統一裁罰
    標準及處理細則，使執勤警員得當機處分以維護交通秩序、安全之行政目的，反
    之，若謂公務員一切行政行為均需預留證據以證其實，則國家行政勢必窒礙難行
    ，據此，刑事訴訟法就犯罪證據有關之規定中，與屬行政秩序罰之交通違規裁罰
    本旨不合之部分，自不在準用之列。本件異議人雖主張警員舉發有誤，但並未提
    出任何可資證明警員有故意誣陷或採證錯誤之證據以供調查，則本件既無任何證
    據足資證明舉發之事實有誤，則執勤警員本其維護交通秩序、安全職責所為之舉
    發，自應受到合法、正確之推定，異議意旨片面主張舉發有誤，實難採信，原處
    分機關據以援引上開規定，裁處新台幣陸佰元，並記違規點數一點，即無不當。
    本件異議為無理由，應予駁回。
據上論斷，應依道路交通案件處理辦法第十九條，裁定如主文。
中      華      民      國    九十二    年      五      月    二十八    日
                                  臺灣士林地方法院交通法庭
                                          法  官  張  國  棟
右正本證明與原本無異
如不服本裁定應於送達後五日內向本院提出抗告狀
                                          書記官  蔡  佳  君
中      華      民      國    九十二    年      四      月    二十八    日


司法院資訊處製作；財團法人民間司法改革基金會備份。
